Minutes et répertoires du notaire Claude LEVOYER, 15 avril 1587 - 30 mars 1637 (étude XII)
Archives nationales
Minutes et répertoires du notaire Claude LEVOYER (étude XII)
15 avril 1587 - 30 mars 1637
MC/ET/XII/24 - MC/ET/XII/66
Etude XII; Levoyer, Claude
Archives nationales de France
Minutes et répertoires: la loi 2008-696 du 15 juillet 2008 relative aux archives a fixé à 75 ans à compter de la date de l'acte, ou à 25 ans à compter de la date du décès de l'intéressé si ce délai est plus bref, le délai de communication des minutes et répertoires des notaires; ce délai est porté à 100 ans à compter de la date de l'acte si le document se rapporte à un mineur (code du Patrimoine, articles L213-2, 4e d et 5e).
Autres documents de l'étude (dossiers de clients, comptabilité...): s'agissant d'archives privées, ces documents sont communicables selon les modalités fixées par le déposant ou le donateur.
Certains documents ne sont pas accessibles en raison de leur mauvais état de conservation.
Versement
Attention: ce notaire n'a pas laissé de répertoire pour son activité dans l'étude XII
Accès aux instruments de recherche de tous les notaires de l’étude XII
Archives de l'étude XII
- Minutes de Claude LEVOYER, 15 avril 1587 - 30 mars 1637; MC/ET/XII/24 - MC/ET/XII/66
  - Minutes. 1587, 15 avril - décembre, 15 avril - décembre 1587; MC/ET/XII/24; registre
    Informations concernant le classement:
    Le niveau inférieur de description, quand il existe, correspond aux minutes d'actes. Toutes les minutes ne sont pas forcément décrites une à une. Les descriptions de ces minutes sont plus ou moins détaillées.
  - Minutes. 1588, MC/ET/XII/25; registre
    - Contrat de mariage entre Léonard Durepied, gagne-deniers, demeurant rue Saint-Denis, d'une part, et Denise Dupuy, âgée de 25 ans, servante en l'hôtel d'honorable homme Pierre Prudhomme, bourgeois de Paris, fille de Ysambert Dupuy, décédé, vigneron, demeurant à Robert-le-Val (Roberval) et de Françoise Fremyne, décédée, d'autre part., 19 janvier 1588; MC/ET/XII/25; fol. 11 (XI)
      Informations complémentaires:
      Le futur, natif de La Roche-Guyon; la future, usant et jouissant de ses droits.
      Origine de l'information:
      Mariages à Paris de 1570 à 1635 (4550 actes), relevés effectués sous la dir. de Roland Mousnier, v. 1960-1976 (voir contexte dans le Plan d’orientation général - Notaires de Paris, guides thématiques du Minutier).
      Date de révision: 2010
      Date de création de la notice: 2007
      contrat de mariage; La Roche-Guyon (Val-d'Oise); Saint-Denis (rue); Roberval (Oise); Dupuy, Denise; Dupuy, Ysambert; Durepied, Léonard; Fremyne, Françoise; Prudhomme, Pierre; employé de maison; journalier; viticulteur
    - Contrat de mariage entre Étienne Beguin, marchand de bois, demeurant rue de la Mortellerie, paroisse Saint-Gervais, d'une part, et Nicole Gugnette, veuve, demeurant rue de la Mortellerie, paroisse Saint-Gervais, veuve de Edme Hebert, marchand de bois, d'autre part., 26 janvier 1588; MC/ET/XII/25; fol. 18 (XVIII)
      contrat de mariage; Mortellerie (rue de la); Beguin, Etienne; Gugnette, Nicole; Hebert, Edme; négociant
    - Contrat de mariage entre maître Claude Touzet, majeur, âge de 26 ans, Docteur ès Droits, demeurant en l'Université de Paris, Collège des Dormants, fils de noble homme, maître Pierre Touzet, décédé, Docteur régent en la Faculté de Médecine de l'université de Paris, et de Marie de Montholon, d'une part, et honorable femme Madeleine de Laistre, veuve de (honorable homme) Jean Barbu, archer des gardes du corps du Roi, concierge et garde de la Cassine des Granges près Reims, des bois et gruieries de Saint-Maur des Fosses appartenant à la Reine Mère du Roi, d'autre part., 7 février 1588; MC/ET/XII/25; fol. 25 (XXV)
      La mère du futur, (veuve).
      contrat de mariage; Beauvais (collège de); Reims (Marne); Saint-Maur-des-Fossés (Val-de-Marne); Barbu, Jean; Catherine de Médicis (reine de France, 1519-1589); Laistre, Madeleine de; Montholon, Marie de; Touzet, Claude; Touzet, Pierre; militaire du rang; concierge; docteur d'université
    - Contrat de mariage entre honorable homme René Bourdin, bourgeois de Paris, veuf, marchand, demeurant rue Fripault, paroisse Saint-Nicolas, d'une part, et Jeanne de Courcelles, mineure, demeurant Apport Baudroyer, paroisse Saint-Gervais, fille de Bon de Courcelles, décédé, maître rôtisseur, et d'honorable femme Marie Gillebert, demeurant Apport Baudroyer, paroisse Saint-Gervais, d'autre part., 10 février 1588; MC/ET/XII/25; fol. 29 (XXIX)
      La future habite chez sa mère.
      contrat de mariage; Baudoyer (porte); Frépaut (rue); Bourdin, René; Courcelles, Bon de; Courcelles, Jeanne de; Gillebert, Marie; commerçant; cuisinier
    - Contrat de mariage entre Vallier Callier, charpentier de la grande cognée, demeurant rue de la Mortellerie, paroisse Saint-Gervais, d'une part, et Marguerite Pyvert, demeurant quai des Ormes, près l'Arche Beaufils, fille de Claude Pyvert, décédé, et de Simone Morant, décédée, d'autre part., 28 février 1588; MC/ET/XII/25; fol. 47 (XLVII)
      La future, assistée de Guyonne Morant, veuve de Jean Gaudet, marchand poissonnier d'eau douce, sa tante.
      contrat de mariage; Arche-Beaufils (quai de l'); Arche-Beaufils (rue de l'); Mortellerie (rue de la); Ormes (quai des); Callier, Vallier; Gaudet, Jean; Morant, Guyonne; Morant, Simone; Pivert, Claude; Pivert, Marguerite; charpentier; poissonnier
    - Contrat de mariage entre Blaise Bresson, d'une part, et Marguerite Bardel, veuve, demeurant rue des Rosiers, paroisse Saint-Gervais, veuve de Robert Tojart, racloustreur de bas d'étame, d'autre part., 4 avril 1588; MC/ET/XII/25; fol. 85 (IIIIXX V)
      contrat de mariage; Rosiers (rue des); Bardel, Marguerite; Bresson, Blaise; Tojart, Robert
    - Contrat de mariage entre Michel Lyon, compagnon cuisinier, demeurant Vieux Cimetière Saint-Jean, fils de Pierre Lyon, tailleur d'antique, d'une part, et Antoinette Lormier, majeure, servante en l'hôtel d'honorable homme Pierre Lefort, marchand bourgeois de Paris, fille de Adrian Lormier, décédé, laboureur de vignes, demeurant à Befay paroisse de Montdidier en Picardie et de Jeanne Lefort, décédée, d'autre part., 25 avril 1588; MC/ET/XII/25; fol. 102 (CII)
      La future, usant et jouissant de ses droits.
      Précisions sur les lieux: Montdidier (Somme)--Befay (?)
      contrat de mariage; Montdidier (Somme); Vieux-Cimetière-Saint-Jean (place du); Picardie (France, région administrative); Lefort, Jeanne; Lefort, Pierre; Lormier, Adrian; Lormier, Antoinette; Lyon, Michel (15..-16..?); Lyon, Pierre; cuisinier; employé de maison; agriculteur; commerçant; sculpteur
    - Contrat de mariage entre Pierre Deret, gagne-deniers, demeurant rue de la Mortellerie, d'une part, et Marguerite Vallentin, demeurant rue de la Mortellerie, d'autre part., 7 mai 1588; MC/ET/XII/25; fol. 111 (CXI)
      contrat de mariage; Mortellerie (rue de la); Deret, Pierre; Vallentin, Marguerite; journalier
    - Contrat de mariage entre maître Claude Chessé, Avocat en la cour de parlement, demeurant à Melun, d'une part, et Madeleine Nanet, veuve, demeurant à (Melun), veuve de Guillaume Demain, marchand, demeurant à Melun, d'autre part., 19 mai 1588; MC/ET/XII/25; fol. 123 (VIXX III)
      contrat de mariage; Melun (Seine-et-Marne); Chessé, Claude; Demain, Guillaume; Nanet, Madeleine; avocat au parlement (Ancien Régime); commerçant
    - Contrat de mariage entre François Belore, compagnon maçon, demeurant rue du Monceau, paroisse Saint-Gervais, d'une part, et Anne Brayer, mineure, fille de Faron Brayer, décédé, marchand, demeurant à Pavant et de Marie Cheron, décédée, d'autre part., 21 mai 1588; MC/ET/XII/25; fol. 147 (VIIXX VII)
      Le futur, natif de Chezy l'Abbaye près Château-Thierry.
      contrat de mariage; Château-Thierry (Aisne); Chézy-sur-Marne (Aisne); Monceau (rue de); Pavant (Aisne); Belore, François; Brayer, Anne; Brayer, Faron; Cheron, Marie; commerçant; maçon
    - Contrat de mariage entre Charles Toutain, en l'hôtel et service du sieur Milan, demeurant rue Neuve Saint-Paul, d'une part, et Raouline Michel, veuve, au service d'honorable femme Marguerite Girard, veuve d'honorable homme Paul Angenoust, marchand-et-bourgeois-de-Paris, veuve de François de Laistre, cuisinier de feu monsieur le maréchal de Montmorency, d'autre part., 2 juin 1588; MC/ET/XII/25; fol. 137 (VIXX XVII)
      Le futur, natif de Beauvais.
      contrat de mariage; Beauvais (Oise); Neuve-Saint-Paul (rue); Angenoust, Paul; Girard, Marguerite; Laistre, François de; Michel, Raouline; Milan (M.); Montmorency, François de (1530-1579); Toutain, Charles; cuisinier; employé de maison; commerçant
    - Contrat de mariage entre Antoine Gatebled, tailleur d'habits, demeurant rue des Lombards, d'une part, et Antoinette Gautrin, fille de Noël Gautrin, tailleur d'habits, serviteur domestique de la veuve de monsieur Morlay, vivant conseiller au parlement, d'autre part., 26 juin 1588; MC/ET/XII/25; fol. 151 ? (VIIXXXI)
      Le futur, natif de Picardie; le père, stipulant pour sa fille.
      contrat de mariage; Lombards (rue des); Picardie (France, région administrative); Gatebled, Antoine; Gautrin, Antoinette; Gautrin, Noël; Morlay (M. de); employé de maison; tailleur d'habits
    - Contrat de mariage entre Bonnaventure Pajot, maître couvreur de maisons, demeurant rue du Roi-de-Sicile, paroisse Saint-Paul, d'une part, et Jehanne Desmarquetz, veuve, demeurant rue du Grenier sur l'eau, veuve de Jean Ducharnyer, charpentier de la grande cognée, d'autre part., 28 juin 1588; MC/ET/XII/25; fol. 152 (VIIXX XII)
      contrat de mariage; Grenier-sur-l'Eau (rue); Roi-de-Sicile (rue du); Desmarquetz, Jeanne; Ducharnyer, Jean; Pajot, Bonaventure; charpentier; couvreur
    - Contrat de mariage entre Jérôme Alix, chapelier, demeurant rue des Arcis, paroisse Saint-Médéric, d'une part, et Guillemette Frecq, fille de Jean Frecq, décédé, marchand, demeurant à Hacqueville en Beauce et de Jeanne Le Bon, décédée, d'autre part., 29 septembre 1588; MC/ET/XII/25; fol. 215 (IIC XV)
      contrat de mariage; Beauce (France); Hacqueville (Eure); Arcis (rue des); Alix, Jérôme; Frecq, Guillemette; Frecq, Jean; Le Bon, Jeanne; fabricant d'accessoires vestimentaires; commerçant
    - Contrat de mariage entre Felix Dome, maître brodeur, demeurant rue de la Mortellerie, paroisse Saint-Gervais, fils de Martin Dome, maître brodeur, et de Marguerite Ramandeux, d'une part, et Claude Cabaret, fille de Robert Cabaret, gagne denier sur la rivière, et de Marie Aubert, d'autre part., 4 octobre 1588; MC/ET/XII/25; fol. 219 (IIC XIX)
      La future habite avec ses père et mère; les parents de la future, stipulant pour leur fille.
      contrat de mariage; Mortellerie (rue de la); Aubert, Marie; Cabaret, Claude; Cabaret, Robert; Dome, Felix; Dome, Martin; Ramandeux, Marguerite; brodeur; journalier
    - Contrat de mariage entre honorable homme, maître Nicolas Vassart II, veuf, commissaire examinateur au Châtelet de Paris, demeurant rue Saint-Antoine, fils d'honorable homme, maître Nicolas Vassart I, décédé, Notaire au Châtelet de Paris, et d'honorable femme Marguerite Brulé, d'une part, et honorable femme Marie de Choilly, veuve, demeurant Porte Baudroyer, veuve de maître Martin Jamart, Notaire du Roi en son Châtelet de Paris, fille d'honorable homme Claude de Choilly, bourgeois de Paris, décédé, et d'honorable femme Philippe Bonnot, d'autre part., 16 octobre 1588; MC/ET/XII/25; fol. 227 (IIC XXVII)
      contrat de mariage; Baudoyer (porte); Saint-Antoine (rue); Bonnot, Philippe; Brulé, Marguerite; Choilly, Claude de; Choilly, Marie de; Jamart, Martin; Vassart, Nicolas I; Vassart, Nicolas II; commissaire au Châtelet (Ancien Régime); notaire
    - Contrat de mariage entre Claude Sossier, veuf, tailleur d'habits, demeurant rue de la Tisseranderie, paroisse Saint-Jean en Grève, d'une part, et Françoise Vautier, majeure, fille de Julian Vautier, décédé, laboureur, demeurant paroisse du Benist en Normandie, d'autre part., 21 octobre 1588; MC/ET/XII/25; fol. 229 (IIC XXIX)
      contrat de mariage; Tixeranderie (rue de la); Sossier, Claude; Vautier, Françoise; Vautier, Julian; agriculteur; tailleur d'habits
    - Contrat de mariage entre Nicolas Breton, cordonnier, demeurant entre les deux Portes Saint-Marcel lez Paris, d'une part, et Marguerite Doulenge, veuve, demeurant rue Saint-Julien le Pauvre, veuve de Louis Delatour, maître d'hôtel de monsieur de Barbanson, d'autre part., 23 octobre 1588; MC/ET/XII/25; fol. 231 (IIC XXXI)
      contrat de mariage; Saint-Julien-le-Pauvre (rue); Saint-Marcel (porte); Barbanson (M. de); Breton, Nicolas; Delatour, Louis; Doulenge, Marguerite; cordonnier; maître d'hôtel
    - Contrat de mariage entre Pierre Leclerc, compagnon tissutier rubannier, demeurant rue de la Tannerie, fils de Denis Leclerc, décédé, laboureur, demeurant à La Lande près de Gisors et de Pasquette Henon, décédée, d'une part, et Barbe Plateau, demeurant rue du Monceau, paroisse Saint-Gervais, fille de François Plateau, décédé, maître tissutier rubannier, et de Marie Tonnellier, demeurant rue du Monceau, paroisse Saint-Gervais, d'autre part., 13 novembre 1588; MC/ET/XII/25; fol. 46 (XLVI)
      La future habite avec ses beau père et mère; la mère de la future, à présent femme de Louis Triffault, facteur des marchands, stipulant pour la future épouse.
      contrat de mariage; Gisors (Eure); Lalande-en-Son (Oise); Monceau (rue de); Tannerie (rue de la); Henon, Pasquette; Leclerc, Denis; Leclerc, Pierre; Plateau, Barbe; Plateau, François; Tonnellier, Marie; Triffault, Louis; commerçant; agriculteur; tisserand
    - Contrat de mariage entre honorable homme Gaspard Moreau, huissier aux Eaux et Forêts de France, demeurant rue de la Mortellerie, paroisse Saint-Gervais, d'une part, et Antoinette de Pars, mineure, demeurant rue de la Poterie, fille d'honorable homme, maître Guy de Pars, procureur en la Cour de parlement, principal commis au greffe de la Cour des Aides, demeurant rue de la Poterie et de Marie Chervise, décédée, d'autre part., 2 décembre 1588; MC/ET/XII/25; fol. 261 (IIC LXI)
      La future habite avec son père; le père de la future, stipulant pour sa fille.
      contrat de mariage; Mortellerie (rue de la); Poterie (rue de la); Chervise, Marie; Moreau, Gaspard; Pars, Antoinette de; Pars, Guy de; huissier; procureur de justice (Ancien Régime)
  - Minutes. 1594, MC/ET/XII/26; registre
  - Minutes. 1595, MC/ET/XII/27; registre
  - Minutes. 1596, MC/ET/XII/28; registre
  - Minutes. 1597, MC/ET/XII/29; registre
  - Minutes. 1598, MC/ET/XII/30; registre
    - Procuration à Florent Fournier, juré en maçonnerie entrepreneur des bâtiments du roi, par Pierre Biard pour faire l'inventaire des biens de son beau-père., 3 mai 1598; MC/ET/XII/30; Fol.191
      Histoire de l'art XVIe siècle, 1530-1600 (2698 actes), par Catherine Grodecki, 1971-1986 (fichier papier entièrement dématérialisé; voir contexte dans le Plan d’orientation général - Notaires de Paris, guides thématiques du Minutier).
      Date de création de la notice: 2009
      procuration; Fournier, Florent; Biard, Pierre; chef d'entreprise; maçon
  - Minutes. 1599, MC/ET/XII/31; registre. Document détérioré.
  - Minutes. 1600, MC/ET/XII/32; registre
    - Transport par Jean Brissard, marchand et bourgeois de Paris, et par Geneviève Gilbert, sa femme, à Paul Belamy, maître facteur d'instruments de musique, Jean Ledroict, sergent à verge au Châtelet, Valentin Lamère, marchand plumassier, Claude Le Febvre, marchand bonnetier, et Michelle Godefroy, fille majeure, de 5 écus 33 sols 4 deniers de rente, moyennant 66 écus deux tiers., 28 janvier 1600; MC/ET/XII/32
      Documents du Minutier central concernant l'histoire de la musique (1600-1650), par Madeleine Jurgens, tome II [études XI à XX, 1900 actes], Paris, Archives nationales, 1974, p. 734 (instrument de recherche imprimé dématérialisé, certaines notices sont plus détaillées dans la version intégrale accessible en ligne par la rubrique 'Autres instruments de recherche', voir contexte dans le Plan d’orientation général - Notaires de Paris, guides thématiques du Minutier).
      Date de révision: 2011
      Documents du Minutier central concernant l'histoire de la musique (1600-1650), par Madeleine Jurgens, tome II, Paris, Archives nationales, 1974, 1092 p.
    - Association de trois trompettes pour l'exercice de leur charge., 4 juin 1600; MC/ET/XII/32
      Extrait du contenu:
      'Furent presens en leurs personnes Claude Pouteau, Pierre Gillebert et Mathurin Noiret, tous trompetes jurez en ceste ville, prevosté et viconté de Paris, demeurans scavoir ledict Gillebert rue Regnault-Le-Fevre, parroisse Sainct-Jehan-en-Greve, ledict Pouteau rue Garnier-sur-l'eau, parroisse Sainct-Gervais, ledict Noiret rue Sainct-Martin, parroisse Sainct-Nicolas-des-Champs, lesquelz de leurs bons grez et voullontez pour eviter aux contestations et diverses procès et differendz qui interviendront entre eulx en l'exercice de leursdictz offices et aux abuz qui se peuvent commetre, recongneurent et confesserent avoir sur ce compromis et accordé ce qui ensuict: c'est assavoir qu'ilz feront l'un après l'aultre ou ensemblement, selon qu'il sera necessaire, ainsy qu'ilz ont accoustumé faire, les publications et seront recherchez faire tant et par le decret, arrestz des courtz souveraines, sentences et mandement de Messieurs les lieutenant civil et criminel police et particulier que commandement de superieurs en ladicte prevosté et vicomté de Paris; pour quoy faire, ne pourront convenir ne faire marché ny mesmes pour les publications qui se peuvent faire aux champs sans y estre deux au moings et la femme de celuy qui sera absent presente ou advertye.
      Et quant aux deniers qui proviendront desdictes publications comme aussy de ce qu'ilz recepveront pour sonner au feu de la Sainct-Jehan et monstre du lieutenant du guet, il sera partye entre eulx trois, et tous les loyers des chevaulx mesmes des hommes qu'il conviendroit emprunter pour sonner prealablement desduictz et rabattuz sur le total.
      Et pour le regard des publications qui se feront, comme dict est, aux champs en quelque lieu que ce soit, ilz se feront aux mesmes conditions et proffict que dessus excepté que chacun sera tenu à son tour de vaquer et voyager jusques et pendant le temps de deux mois en ung ou plusieurs voiages, et advenant que le cheval ou chevaulx de ceulx qui seront aux champs meurent ou deviennent mallades ce sera aux despens commungs desdictz trompettes en rapportant toutesfois certificat vallable de bourliers et mareschaulx.
      Et où iceulx trompettes soit par malladie ou absence par quelque temps que ce soit ne peussent faire leursdictz voiages ou assister ausdictes publications, en ce cas, sera permis au present ou presens d'y aller sy bon leur semble ou y mectre d'autres en la place dudict absent ou absens ou mallades aux despens de la communautél fors lequel conviendra payer pour le sallaire de celluy ou ceulx qui y seront commis qui sera desduict sur la part dudict absent ou deffaillant.
      Et où il se trouve qu'ilz ou l'un d'eulx par malice et pour frustrer l'un d'eulx l'autre n'employent par les marchez qu'ilz feront tant verballement que autrement tout ce qu'ilz auront convenu et en facent quelque reserve à leur proffict particulier soit par forme de pot de vin ou autrement, mesmes qu'ilz facent quelques voiages sans en advertir sesdictz compagnons sans rapporter à leur communaulté, en ce cas justifiant la recepte par deux tesmoings, gens de bien et d'honneur, l'accusé demoura privé de ses droictz de la publication et voiage à ce qu'il auroit racheté et sera tenu payer aux autres ses compagnons la somme de trente-trois escuz et ung tiers incontinant le cas advenu et sans delay, et ce de peine commise entre eulx le tout sans aulcune autre forme ne figure de procès. Car ainsy, promectant etc., obligeant chacun en droict soy, renonceant, etc.
      Faict et passé triple ès estudes des notaires, avant midy, l'an mil six le quatriesme jour de juing.
      C. POUTEAU M. NOYRET CONTESSE (notaire) GILBART LE VOYER (notaire)
      Documents du Minutier central concernant l'histoire de la musique (1600-1650), par Madeleine Jurgens, tome II [études XI à XX, 1900 actes], Paris, Archives nationales, 1974, p. 354 (instrument de recherche imprimé dématérialisé, certaines notices sont plus détaillées dans la version intégrale accessible en ligne par la rubrique 'Autres instruments de recherche', voir contexte dans le Plan d’orientation général - Notaires de Paris, guides thématiques du Minutier).
    - Bail pour 3 ans par Jean Royer, sergent à verge au Châtelet et priseur vendeur de biens, demeurant rue de la Verrerie, en son nom et celui de Marie Jacquier, veuve de Pierre Pontheron, maître peintre, d'Anne Jacquier, veuve de Pierre Raoul, maître cordonnier et procureur d'Hubert Prieur, maître peintre à Amiens, et de Jean Jacquier, peintre, demeurant à [illisible], par Thibert Royer, maître serrurier, demeurant rue de la Poterie, et par Michel Lyon, gagne-deniers, à Marin Barjonville, gagne-deniers, de la maison où il demeure à l'enseigne de Saint-Hubert, rue des Juifs, moyennant 25 écus soleil., 11 août 1600; MC/ET/XII/32
      Documents du Minutier central concernant les peintres, sculpteurs et graveurs au XVIIe siècle (1600-1650), par Marie-Antoinette Fleury et Martine Constans, tome II [études XI à XX, 2445 actes], Paris, Archives nationales, 2010, notice n°1810 (instrument de recherche imprimé dématérialisé, certaines notices sont plus détaillées dans la version intégrale accessible en ligne par la rubrique 'Autres instruments de recherche', voir contexte dans le Plan d’orientation général - Notaires de Paris, guides thématiques du Minutier).
      Date de création de la notice: 2012
      Documents du Minutier central concernant les peintres, sculpteurs et graveurs au XVIIe siècle (1600-1650), tome II, par Marie-Antoinette Fleury et Martine Constans, 2010, 844 p., 8 planches.
    - Promesse de Laurent Sonnius, marchand libraire, demeurant à l'enseigne du Compas, rue Saint-Jacques, paroisse Saint-Benoît, avec Pierre de Bérulle, prêtre et aumônier ordinaire du roi, demeurant rue de Paradis, et Denis de Santeul, demeurant rue des Billettes, tous deux procureurs du R.P. Louis Richomme du collège de la compagnie de Jésus à Bordeaux, pour imprimer à ses frais et dépens son livre: Tableaux sacrez de la Saincte Ucaristie, dont il recevra la copie avec le privilège du roi pour quatre ans. Sonnius commencera dès aujourd'hui l'impression. Il fera fondre de neuf, à ses frais, les caractères, et fera graver 18 à 20 planches de cuivre en tailledouce, dont les procureurs lui fourniront les inventions et portraits parlants. Thomas de Leu gravera trois tableaux, et Maillery [peut-être Karel Van Mallery, né à Anvers en 1571, dessinateur et graveur] ou d'autres graveurs parisiens, le reste. Le texte sera d'Athanaze, autrement dit saint Augustin, en grand acteur, comme les psaumes tournés par Viginaire [sic]. Les titres des tableaux seront en belles lettres italiennes [énumération minutieuse]. Le libraire enverra à ses frais à Louis Richomme 100 exemplaires, soit à Bordeaux, soit à Lyon, dont 50 en plus grand papier et plus grande marge. À la suite: - 1600, 2 septembre.- Procuration à Bordeaux, de Louis Richomme., 16 octobre 1600; MC/ET/XII/32
      Documents du Minutier central concernant les peintres, sculpteurs et graveurs au XVIIe siècle (1600-1650), par Marie-Antoinette Fleury et Martine Constans, tome II [études XI à XX, 2445 actes], Paris, Archives nationales, 2010, notice n°1416 (instrument de recherche imprimé dématérialisé, certaines notices sont plus détaillées dans la version intégrale accessible en ligne par la rubrique 'Autres instruments de recherche', voir contexte dans le Plan d’orientation général - Notaires de Paris, guides thématiques du Minutier).